# 税审报告和审计报告所得税差异大，怎么调整

提问人：liuxuhong205001 时间：2019-05-24 20:16:44
请教版主，我们 18 年的审计报告补提的所得税 12 万多，但是税审汇算后需要退税，我这个能直接跳 19 年所得税费用吗

回答人：chenyiwei
考虑该事项是否属于 2018 年度的会计差错，以及影响是否重大。
主要依据：中国证监会会计部关于印发《上市公司执行企业会计准则监管问题解答》（ 2013 年第 1 期，总第 8 期）的通知（会计部函 [2013]232号）的问题 1 ：
问题 1 ：上市公司在何种情况下可以认定前期会计估计发生差错，并追溯调整前期报表？
解答：根据《上市公司执行企业会计准则监管问题解答》（ 2010 年第 1 期，总第 4 期），不应简单将会计估计与实际结果对比认定存在差错。只有在上市公司能够提供确凿证据，表明由于重大人为过失或舞弊等原因，未能合理使用前期报表编报时已经存在且能够取得的可靠信息，导致前期会计估计结果未恰当反映当时情况，才能认定前期会计估计存在差错。前期会计估计存在差错，并不必然进行追溯调整，只有当上市公司确定相关因素导致会计估计差错累计影响数切实可行且该差错重要时，才采用追溯重述法调整前期报表，否则应采用未来适用法。

提问人：liuxuhong205001 时间：2019-05-25 16:59:45
谢谢版主哦，是因为 18 年奖金 19 年发放， 18 年账上没有提足，税审把这部分作为调减项了

回答人：chenyiwei
那要考虑 18 年末的年终奖计提和相应的所得税会计处理是否构成前期差错。参考：《瑞华研究 2010 ～ 2016 汇编》之 “问题1-4-5（资产负债表日年终奖预提问题）”。